# 吸收合并相关问题咨询

提问人：zhuhaichao0119 时间：2017-09-04 12:18:03
吸收合并，对被合并企业的资产和负债在折股的时候是按评估评估净资产还是按账面净资产？ 对于同一控制合并虽然账务处理上必须按账面价值入账，但折股的时候是否必须按照评估来折股？工商上是否要求按照评估价来折股？ 因为实物资产出资必须要按评估价，那么吸收合并是否按评估价？是否有相关文件规定？对于出资而言，同一控制和非同一控制应无区别？ 非同一控制下吸收合并时，是按照公允价值（亦经过评估的）入账；然后股改是按照公允价值这股；但同一控制下吸收合并，由于准则要求按照账面价值入账，折股也是账面价值，是否可以按照评估值亦公允价值折股，是否有法律规章的依据？

回答人：chenyiwei
按照国家工商行政管理总局《关于做好公司合并分立登记支持企业兼并重组的意见》（工商企字[2011]226号）：
(五)支持公司自主约定注册资本数额。因合并而存续或者新设的公司，其注册资本、实收资本数额由合并协议约定，但不得高于合并前各公司的注册资本之和、实收资本之和。合并各方之间存在投资关系的，计算合并前各公司的注册资本之和、实收资本之和时，应当扣除投资所对应的注册资本、实收资本数额。 因分立而存续或者新设的公司，其注册资本、实收资本数额由分立决议或者决定约定，但分立后公司注册资本之和、实收资本之和不得高于分立前公司的注册资本、实收资本。